臺灣臺南地方法院民事裁定
110年度小上字第28號
上  訴  人  黃義雄
被  上訴人  林靜女
上列當事人間請求侵權行為損害賠償事件，上訴人對於民國110
年3月30日本院柳營簡易庭110年度營小字第167號第一審判決提
起上訴，本院裁定如下：
    主  文
上訴駁回。
第二審訴訟費用新臺幣壹仟伍佰元由上訴人負擔。
    理  由
一、按對於小額程序之第一審裁判之上訴，非以其違背法令為理
    由，不得為之；上訴狀內應記載上訴理由，並表明原判決所
    違背之法令及其具體內容、依訴訟資料可認為原判決有違背
    法令之具體事實；判決不適用法規或適用不當者，為違背法
    令；有民事訴訟法第469條第1款至第5款所列事由時，其判
    決當然為違背法令；上訴不合法者，第二審法院應以裁定駁
    回之；前開規定，於小額事件之上訴程序均準用之，民事訴
    訟法第436條之24第2項、第436條之25、第468條、第469條
    、第444條第1項前段、第436條之32第2項分別定有明文。次
    按當事人依民事訴訟法第468條規定以原判決有不適用法規
    或適用法規不當為上訴理由時，其上訴狀或理由書應有具體
    之指摘，並揭示該法規之條項或其內容，若係成文法以外之
    法則，應揭示該法則之旨趣，倘為司法院解釋或本院之判例
    ，則應揭示該判解之字號或其內容，如依民事訴訟法第469
    條所列各款事由提起上訴者，其上訴狀或理由書應揭示合於
    該條款之事實，上訴狀或理由書如未依此項方法表明者，即
    難認為已對原判決之違背法令有具體之指摘，其上訴自難認
    為合法（最高法院71年度台上字第314號判決意旨參照）。
二、上訴意旨略以：刑事判決上訴審理中，請民事損害賠償重新
    判決，為此，提起本件上訴等語。
三、經查，本件訴訟標的金額為新臺幣（下同）100,000元，依
    民事訴訟法第436條之8第1項規定，應適用小額訴訟程序，
    揆諸首揭說明，上訴人非以原判決違背法令為由不得提起上
    訴，且上訴理由依法須表明原判決所違背之法令及其具體內
    容，暨依訴訟資料可認為原判決有違背法令之具體事實，始
    符合上訴程式。本件上訴人所執上訴理由，並未具體指明原
    審判決違反之法令條項及究竟違背何種內容之論理法則，即
    未依前引判決意旨具體指明原審判決所違背法則之旨趣或內
    容，更未指明原審判決所違反之法令條項或其內容及依訴訟
    資料有何判決違背法令之具體事實，僅係以「原審判決為刑
    事附帶民事訴訟，刑事案件經上訴審理，請求重新判決本件
    民事損害賠償事件」，難認其已合法表明上訴理由。從而，
    本件上訴不合法，應予駁回。
四、末按訴訟費用，由敗訴之當事人負擔；於小額訴訟之上訴程
    序，法院為訴訟費用之裁判時，應確定其費用額，民事訴訟
    法第78條、第436條之32第1項準用同法第436條之19第1項規
    定甚明。查本件上訴人上訴既為不合法，則第二審訴訟費用
    即裁判費1,500元，自應由上訴人負擔。
五、據上論結，本件上訴為不合法，依民事訴訟法第436條之32
    第1項、第2項、第436條之19第1項、第444條第1項前段、第
    95條、第78條，裁定如主文。
中　　華　　民　　國　　110 　年　　5 　　月　　17　　日
                  民事第一庭    審判長法  官   林雯娟
                                      法  官   張麗娟
                                      法  官 　王鍾湄
以上正本係照原本作成。　　　　　　　　　　　　　　　　　本判決不得上訴。 
中　　華　　民　　國　　110 　年　　5 　　月　　17　　日
                                書記官　曾怡嘉